# 关于中外合资企业收购同一外资控制下外商投资企业，那么该如何界定并购后的企业性质？

提问人：joyou 时间：2010-06-18 15:48:09
工作中遇到这个问题，因为涉及到税收的问题。本人，学业不精在此向各位学习了。

回答人：chenyiwei
回复 楼主 joyou 的帖子根据并购后层存续企业的股东是否同时包含境内法人和境外法人（或境外自然人）而定。